【裁判字號】    90,簡上,197
【裁判日期】    901019
【裁判案由】    竊盜
【裁判全文】
臺灣板橋地方法院刑事判決                          九十年度簡上字第一九七號
    上  訴  人
    即  被  告  乙○○
右列上訴人因竊盜案件，不服本院三重簡易庭九十年度重簡字第三四號，中華民國九
十年五月三十一日第一審判決（聲請簡易判決處刑案號：八十九年度偵字第二一七九
三號），提起上訴，本院管轄之第二審合議庭判決如左：
    主  文
上訴駁回。
乙○○緩刑年。
    事  實
一、粘景翔（業經原審判決有罪確定）因其所有之車號ＴＺＡ－四七三號輕型機車故
    障，需要更換零件，竟與乙○○共同基於意圖為自己不法所有之犯意聯絡，共同
    持屬於粘景翔所有，客觀上可供兇器使用、對人之身體生命易生危險之鉗子一支
    、活動扳手一組，於民國八十九年十一月二十一日二十時許，在台北縣板橋市○
    ○路七十二巷五弄三十六號前，見甲○○所有之車號ＲＹＳ—四二一號輕型機車
    一輛（按該機車前於八十九年十月十八日零時許，在台北縣樹林市○○路、三俊
    街口遭不詳之人竊取），停放該處，無人看守，認有機可乘，遂共同以上開工具
    拆卸該車號ＲＹＳ—四二一號輕型機車之輪軸、輪胎及前擋泥板等零件，得手後
    ，正欲拼裝於粘景翔所有之車號ＴＺＡ－四七三號輕型機車上，為警當場查獲，
    並扣得粘景翔所有，供其與乙○○共同竊取前開機車零件所用之鉗子一支、活動
    扳手一組。
二、案經台北縣警察局海山分局報請台灣板橋地方法院檢察署檢察官偵查起訴。
    理  由
一、訊據被告乙○○矢口否認有右揭竊盜犯行，辯稱：伊當時係前往上開地點找朋友
    粘景翔，看見粘景翔在拆機車，伊僅係在旁看，並不知粘景翔拆的是贓車，也未
    動手拆卸等語。然查，右揭事實，業據被告乙○○於警偵訊中坦承不諱（見偵查
    卷第六、七、二十八、三十八頁），核與同案被告粘景翔於警偵訊中之供述相符
    （見偵查卷第四、五、二十八、三十八頁），並經被害人甲○○於警訊中指訴綦
    詳（見偵查卷第八、九頁），另有被害人甲○○出具之贓物領據一紙、機車照片
    二張、車輛竊盜－車牌失竊資料個別查詢報表－查詢車輛認可資料一份在卷及鉗
    子一支、活動扳手一組扣案可資佐證。被告乙○○前開所辯，顯係事後圖卸之詞
    ，不足採信。是本件事證已甚明確，被告竊盜之犯行，堪以認定。
二、查鉗子一支、活動扳手一組可供作兇器使用，對人之身體生命易生危險，客觀上
    具有危險性，被告乙○○與同案被告粘景翔於前開時地共同持之行竊之所為，係
    犯刑法第三百二十一條第一項第三款之攜帶兇器竊盜罪。又被告乙○○與同案被
    告粘景翔間，就前開加重竊盜犯行，互有犯意之聯絡及行為之分擔，皆為共同正
    犯。
三、原審以被告犯行明確，依刑事訴訟法第四百四十九條第一項前段、第四百五十條
    第一項，刑法第二條第一項前段、第二十八條、第三百二十一條第一項第三款、
    第四十一條第一項、第三十八條第一項第二款，罰金罰鍰提高標準條例第二條，
    量處最低刑度之有期徒刑六月，並諭知如易科罰金，以三百元折算一日，扣案之
    鉗子一支、活動扳手一組，均宣告沒收。認事用法，核無不合，量刑亦屬妥適。
    被告上訴意旨否認犯罪，求予撤銷改判，為無理由，應予駁回。末查被告乙○○
    前未曾受有期徒刑以上刑之宣告，此有台灣高等法院檢察署刑案紀錄簡覆表在卷
    可稽，且被告現在馬祖當兵服役，接受軍中嚴格管教，被告經此教訓應知所警惕
    ，當無再犯之虞，本院因認對其所宣告之刑以暫不執行為適當，爰併予宣告緩刑
    三年，以勵自新。
據上論斷，應依刑事訴訟法四百五十五條之一第一項、第三項、第三百六十八條，刑
法第七十四條第一款，判決如主文。
本案經檢察官高智美到庭執行職務。
中      華      民      國      九十        年    十      月    十九    日
                                      台灣板橋地方法院刑事第四庭
                                          審判長法  官  許  仕  楓
                                                法  官  高  明  德
                                                法  官  劉  大  衛
右正本證明與原本無異
本件不得上訴
                                                書記官  蕭  興  南
中      華      民      國      九十        年    十      月   二十三   日
附錄本案論罪科刑法條全文：
中華民國刑法第三百二十一條
 (加重竊盜罪)
犯竊盜罪而有左列情形之一者，處六月以上五年以下有期徒刑：
一  於夜間侵入住宅或有人居住之建築物、船艦，或隱匿其內而犯之者。
二  毀越門扇、牆垣或其他安全設備而犯之者。
三  攜帶兇器而犯之者。
四  結夥三人以上而犯之者。
五  乘火災、水災或其他災害之際而犯之者。
六  在車站或埠頭而犯之者。
前項之未遂罰之。


司法院資訊處製作；財團法人民間司法改革基金會備份。
